臺灣屏東地方法院刑事判決　　　　　　　　　　　　　九十一年度易字第八七九號
　　公　訴　人　臺灣屏東地方法院檢察署檢察官
　　被　　　告　乙○○
右列被告因竊盜案件，經檢察官提起公訴（九十一年度偵字第二五二八號），本院判
決如左：
    主  文
乙○○竊盜，累犯，處有期徒刑壹年肆月。
    事  實
一、乙○○有多次竊盜及違反麻醉藥品管理條例前科，其前一次因犯竊盜罪經本院以
    民國八十八年度易字第二五八號判處有期徒刑一年二月確定，甫於八十九年十一
    月十七日縮刑執行完畢，猶不知悔改，於九十年十月二十日下午四時許，在屏東
    市中山公園運動場看台處，見甲○○將所有藍色布質錢包一只置於看台座位上，
    疏於看管，竟基於意圖為自己不法所有之竊盜犯意，將該錢包連同其內現金新臺
    幣（下同）七十五元、中正圖書館借書證一張竊取得手後離去，嗣為警於九十一
    年二月二十三日晚間十一時許，在屏東市○○路年青遊藝場前查獲，扣得上開錢
    包一只及借書證一張。
二、案經屏東縣警察局屏東分局報告臺灣屏東地方法院檢察署檢察官偵查起訴。
    理  由
一、訊據被告乙○○固矢口否認有前揭竊盜犯行，對於右揭時地警方在其身上查獲之
    上開錢包及借書證並辯稱：係伊的朋友劉國坤於一個半月前，在中山公園體育場
    之看台處給伊的，伊看到該錢包可愛，於是就收下來云云。惟查，扣案錢包、借
    書證係被害人甲○○於九十年十月二十日下午四時許，因參加當日在該運動場舉
    辦之比賽而暫時置於看台座位上，並以外套蓋住，嗣後即發現遭人偷竊一節，業
    據被害人甲○○於警訊中指述綦詳，被告乙○○雖推稱係劉國坤所贈云云，然此
    不僅為證人劉國坤所否認，猶在偵查中到庭證稱：運動會那天，我們看到乙○○
    從運動看台將藍色皮包拾起來等語（詳偵卷第十一頁反面訊問筆錄），衡情，苟
    上開錢包確為他人竊取後贈與被告乙○○，則其為避免被告得知該錢包係偷竊所
    得，或為減少因被告遭查獲而受連累之機會，自無在被告乙○○索討錢包之餘，
    連同其內被害人證件一併交付而自暴其短之理，足徵被告乙○○所言與事理不符
    ，證人劉國坤之證詞堪信為真，此外，並有贓物領具一紙在卷可稽，本件被告犯
    罪事證已臻明確，應依法論科。
二、核被告乙○○所為，係犯刑法第三百二十條第一項之普通竊盜罪。又被告乙○○
    有多次竊盜及違反麻醉藥品管理條例前科，其前一次因犯竊盜罪經本院以八十八
    年度易字第二五八號判處有期徒刑一年二月確定，甫於八十九年十一月十七日縮
    刑執行完畢，有臺灣高等法院被告全國前案紀錄表、臺灣屏東地方法院檢察署刑
    案資料查註紀錄表及法務部在監在押資料查註紀錄表各一份在卷可按，其五年內
    再犯此有期徒刑以上刑之罪，為累犯，應加重其刑。爰審酌被告乙○○年已不惑
    仍不思戒得，其有多項前科，單就竊盜犯行即已經本院先後以八十三年易字第二
    ０四六號、八十四年訴字第八二七號及上開八十八年易字第二五八號判決，分別
    判處有期徒刑七月、一年、一年二月確定，有臺灣高等法院被告全國前案紀錄表
    、臺灣屏東地方法院檢察署刑案資料查註紀錄表各一份附卷可參，仍不足瞑眩其
    性，素行不良，亟待矯治，及其犯罪後態度等一切情狀，量處如主文所示之刑，
    以資儆懲。
據上論斷，應依刑事訴訟法第二百九十九條第一項前段，刑法第三百二十條第一項、
第四十七條，罰金罰鍰提高標準條例第一條前段，判決如主文。
本案經檢察官葉容芳到庭執行職務
中      華      民      國    九十一    年    十  二    月    二十四    日
                                      臺灣屏東地方法院刑事第四庭
                                          法  官   陳松檀
右正本證明與原本無異。
如不服本判決應於收受本判決後送達後十日內向本院提出上訴書狀，其未敘述上訴理
由者，並得於提起上訴後十日內向本院補提理由書狀（均須按他造當事人之人數附繕
本 ）「切勿逕送上級法院」
                                          書記官   張福山
中      華      民      國    九十一    年    十  二    月    二十四    日
附錄本判決論罪之法條：
中華民國刑法第三百二十條
意圖為自己或第三人不法之所有，而竊取他人之動產者，為竊盜罪，處五年以下有期
徒刑、拘役或五百元以下罰金。
意圖為自己或第三人不法之利益，而竊佔他人之不動產者，依前項之規定處斷。
前二項之未遂犯罰之。
